臺灣高等法院刑事判決
109年度上訴字第3189號
上  訴  人  臺灣士林地方檢察署檢察官
被      告  陳建壽

                    籍設臺北市○○區○○路000號0樓(臺北○○○○○○○○○)

選任辯護人  滕孟豪律師(法扶律師)
上列上訴人因被告違反洗錢防制法等案件，不服臺灣士林地方法
院109年度易字第323號，中華民國109年7月21日第一審判決（起
訴案號：臺灣士林地方檢察署108年度偵字第14507號，及移送併
辦：109年度偵字第2202號），提起上訴，本院判決如下：
    主  文
原判決撤銷。
陳建壽幫助犯洗錢防制法第十四條第一項之洗錢罪，累犯，處有
期徒刑貳月，併科罰金新臺幣伍仟元，罰金如易服勞役，以新臺
幣壹仟元折算壹日。
    犯罪事實
一、陳建壽明知金融機構帳戶係個人理財之重要工具，為攸關個
    人財產、信用之表徵，若將金融帳戶相關物件提供予不法集
    團成員，將可能遭不法集團作為詐欺被害人並指示被害人匯
    入款項之用，再將該犯罪所得提取轉出，製造金流斷點，以
    掩飾犯罪所得真正去向而逃避檢警之追緝，竟仍基於容任該
    結果發生亦不違背其本意之幫助詐欺取財與幫助洗錢之不確
    定故意，於民國108年6月13日（即陳建壽最後1次使用帳戶
    後）至同年月18日（即被害人匯款前）間之某日，將其向臺
    北富邦商業銀行申設帳號：000-000000000000號帳戶（下稱
    富邦銀行帳戶）及中華郵政股份有限公司帳號000-00000000
    000000號帳戶（下稱郵局帳戶）之存摺、金融卡及密碼交付
    予身分不詳之詐欺集團成員，該人取得上開富邦、郵局帳戶
    存摺、金融卡及密碼後，即與所屬詐欺集團成員基於意圖為
    自己不法所有之犯意聯絡，詐騙阮裴妙玲、郭蓓蓉，致其等
    陷於錯誤，分別依指示將款項匯入上開陳建壽之富邦銀行帳
    戶內，該詐欺集團成員再提領該款項或透過富邦行動銀行AP
    P以網路自陳建壽之富邦銀行帳戶將款項轉入郵局帳戶後提
    領一空（被害人姓名、詐欺時間及方式、匯款時間、匯入之
    帳戶及金額、提領過程，均詳如附表所示）。嗣因阮裴妙玲
    、郭蓓蓉發覺受騙而報警處理後，始經警循線查悉上情。
二、案經臺北市政府警察局士林分局報告臺灣士林地方檢察署檢
    察官偵查起訴及移送併辦。　　
    理  由
壹、證據能力
    本判決認定事實所引用之供述及非供述證據，並無證據證明
    係公務員違背法定程序所取得，且經檢察官、被告陳建壽及
    其辯護人對於證據能力均無異議（本院卷第126至128頁、第
    205至206頁），本院審酌該等證據資料製作時之情況，亦無
    違法不當及證明力明顯過低之瑕疵，認作為證據應屬適當，
    依刑事訴訟法第158條之4反面解釋及第159條至第159條之5
    規定，均有證據能力。被告及辯護人另稱：被告於原審審理
    時雖坦承幫助詐欺取財罪之犯行，係出於對法律程序之誤認
    而作了不實陳述云云，惟被告於本院審理時稱警詢、偵查及
    原審、本院時之供述均為其自由意識下所為之陳述等語（本
    院卷第206頁），故除有關認罪自白（即原審易字卷第134頁
    、第140頁、第145頁）以外之其餘陳述，倘與事實相符，證
    據能力並無疑義，至於有關被告於原審認罪之自白，因本院
    以下並未引用作為認定其犯罪事實之積極證據，故不再贅論
    此部分證據能力之有無。
貳、實體方面
　一、認定犯罪事實所憑之證據及理由
　　  訊據被告矢口否認有幫助詐欺取財、幫助洗錢之犯行，辯
      稱：富邦及郵局二個帳戶的存摺、提款卡是搭公車時一起
      遺失，密碼寫在提款卡上，沒有將該等帳戶交付提供給他
      人使用云云；辯護人為被告辯護稱：本案之帳戶為被告領
      取殘障及低收入戶津貼之帳戶，不可能出售給詐騙集團使
      用，且本案詐騙集團先請被害人將款項轉入被告富邦帳戶
      ，再轉到被告郵局帳戶後提領，與一般詐騙集團提款流程
      不同。被告智識不佳且有肢體殘障，在公車上遺失提款卡
      與存摺時，因為要照顧生病的母親而沒有即時處理掛失，
      直到富邦銀行來電告知帳戶異常及詐騙集團要求贖回帳戶
      電話，才驚覺帳戶遭人盜用，並即刻撥打165反詐騙專線
      及到社子派出所報案，可見被告並未將其帳戶提供給詐騙
      集團使用，並未幫助他人犯詐欺取財罪及洗錢罪。經查：
　　㈠本案之富邦銀行帳戶及郵局帳戶均為被告本人申辦，業據
      被告於警詢、原審及本院審理時坦承不諱（臺灣士林地方
      檢察署108年度偵字第14507號〈下稱偵字第14507號卷〉卷
      第8至9頁，原審易字卷第132頁，本院卷第114頁，關於辯
      稱遺失一節之認定則詳後述）；又阮裴妙玲、郭蓓蓉遭身
      分不詳之詐騙集團成員詐騙而匯款至對方指定之被告富邦
      銀行帳戶後遭人提領等情，亦據證人即告訴人阮裴妙玲、
      證人即被害人郭蓓蓉於警詢中證述明確，並有其等提出之
      自動櫃員機交易明細在卷可憑（各被害人被詐欺時間及方
      式、匯款時間、匯入之帳戶及金額、提領過程、證據出處
      ，均詳如附表），且有臺北富邦商業銀行股份有限公司社
      子分行108年9月24日北富銀字第1080000039號函附存摺存
      戶內容查詢、富邦銀行帳戶交易明細、中華郵政股份有限
      公司109年6月11日儲字第1090143476號函附郵局帳戶客戶
      歷史交易清單、臺北富邦商業銀行股份有限公司社子分行
      109年6月18日北富銀社子字第109000026號函附交易往來
      明細在卷可佐（偵字第14507號卷第34至36頁，原審易字
      卷第39至57頁、第69至102頁），足認被告所開立之上揭
      二個帳戶於108年6月18日遭他人作為詐欺之不法犯罪行為
      贓款匯入、提領之人頭帳戶之用。且查被告本人於108年6
      月3日申辦郵政晶片金融卡，帳戶餘額新臺幣（下同）3元
      ，至同年月18日被害人款項轉入前均無其他交易，此有中
      華郵政股份有限公司110年1月15日儲字第1100012000號函
      即所附郵政晶片金融卡即時發卡服務申請書及該帳戶交易
      明細在卷可憑（本院卷第175頁、第179頁，原審易字卷第
      53頁）；又依據被告之富邦銀行帳戶交易明細及被告於原
      審審理時供稱，富邦銀行帳戶108年6月13日最後一筆萊爾
      富刷卡消費56元之交易為其本人所為，帳戶餘額為5元，
      之後之交易均非其本人之交易等語（原審易字卷第75頁、
      第133頁）。是綜合上開二帳戶於108年6月之使用情況，
      該等帳戶及金融卡應係於108年6月13日被告最後一次使用
      後至同年月18日被害人受騙匯款前之某日，脫離被告之管
      領使用，應可認定。
　　㈡被告雖辯稱該富邦銀行帳戶及郵局帳戶之提款卡及存摺遺
      失云云，惟查：
　　⒈詐欺正犯為避免警員自帳戶來源回溯追查出其真正身分，
      乃以他人金融機構帳戶供作詐得款項出入之帳戶，相應於
      此，因開立該帳戶之名義人非詐欺正犯本人，詐欺正犯亦
      會擔心倘若使用其無法掌控之他人帳戶，則所詐得款項可
      能遭帳戶持有人提領或逕自掛失以凍結帳戶之使用，致詐
      欺正犯所詐得之款項化為烏有，為確保能順利以之充為收
      受贓款之工具，詐欺正犯所使用之人頭帳戶必須為其所能
      控制之帳戶，從而所使用之人頭帳戶來源，有以收購、租
      借而來，此時經帳戶本人同意使用而提供密碼，且依雙方
      之約定而使詐欺正犯可得掌控該帳戶，也有以辦理貸款或
      應徵工作等名目使他人提供帳戶、交付金融卡，此時仍是
      經由帳戶本人同意使用並提供密碼，詐欺正犯即利用該交
      付帳戶金融卡之人於等待核貸撥款或錄取通知之時間差而
      掌控該帳戶，此時因詐欺正犯已可確信其所使用之人頭帳
      戶得正常存、提款項或轉帳，於被害人受騙匯款後，詐欺
      正犯即迅速提領款項而順利取得贓款。反之，如係以他人
      遺失或未經該他人同意使用之金融卡所對應之金融帳號，
      供被害人匯款所用，詐欺正犯無從掌控該帳戶，無法避免
      該帳戶突遭掛失停用之風險，即無法順利以之充為收受贓
      款之工具。據此，本案詐欺者取得被告所申辦之富邦銀行
      帳戶、郵局帳戶暨金融卡及密碼等資料，應係經被告同意
      交付使用，以確保該帳戶可以順利提領款項，始指示告訴
      人將款項匯至該帳戶內。
　　⒉依卷附被告之富邦銀行及郵局二帳戶之交易明細所示，被
      告之郵局帳戶自107年10月30日提領後，帳戶內餘額3元，
      之後即無交易，至108年6月3日才又申辦核發郵政晶片金
      融卡，當時帳戶內餘額仍僅為3元（原審易字卷第53頁）
      ，而有關富邦銀行帳戶，被告供稱108年6月13日該帳戶仍
      為其本人使用中，當時帳戶內餘額5元，6月15日轉入的10
      0元及其後之交易均並非其本人之交易等語（原審易字卷
      第75頁、第133頁）。倘該二帳戶之金融卡為遺失物，拾
      得之人恰巧為詐欺集團成員之機率已微乎其微，且於108
      年6月13日還在被告管領使用之帳戶旋於同年月15日落入
      詐欺者手中進行測試，又能於同年月18日充作收受贓款並
      提領之工具，時間上過於密接巧合而不合理。且依據該二
      帳戶之交易紀錄，詐騙者除直接使用金融卡提領被害人阮
      裴妙玲受騙之款項外，尚使用富邦之行動銀行APP利用網
      路將被害人郭蓓蓉受騙款項轉入被告之郵局帳戶後，再以
      郵局之金融卡提領，而使用行動銀行有繁複之驗證程序，
      若非經被告本人同意，本案之詐騙者無法順利同時操縱使
      用被告上開二個帳戶之金融卡及富邦行動銀行，被告辯稱
      帳戶遺失云云，自難採信。且詐欺集團本無固定提款模式
      ，且利用不同帳戶間提轉款項以掩飾不法金流，辯護人質
      以本案取款方式與一般詐欺集團取款流程不合云云，並無
      依據。
　　⒊被告雖辯稱因上開帳戶存摺、提款卡遺失一事而向富邦銀
      行辦理金融卡掛失，並向臺北市政府警察局士林分局社子
      派出所及撥打165反詐騙專線報案等語。關於其如何發現
      物品遺失及報案之經過，被告於警詢及偵查中稱：108年6
      月14日下午4時許去郵局辦簽帳金融卡，因時間太晚，郵
      局人員要我星期一再來，搭公車回家時將手提袋遺忘在公
      車上，內有富邦、郵局二個帳戶之存摺、提款卡及手機等
      語（偵字第14507號卷第8至10頁）；於原審審理時稱：當
      天去新光醫院幫母親拿藥，順便去士林區公所附近一家郵
      局辦理換發郵局VISA卡，因時間太晚，郵局人員要我星期
      一再過去，我坐公車時將手提袋放在公車上，內有富邦、
      郵局二個帳戶之存摺、提款卡，下車就立刻發現手提袋忘
      記拿，隔一天就去派出所報案云云（原審易字卷第133頁
      ），於本院準備程序時稱：我是星期五遺失，星期日打電
      話給165，165要我去派出所報案，我是週一還是週二去報
      遺失云云（本院卷第114頁），然依據富邦銀行、郵局提
      供之明細，被告之富邦銀行帳戶於108年6月20日有掛失金
      融卡之紀錄，郵局帳戶則於108年6月26日掛失（原審易字
      卷第71頁、第45頁），且被告於108年6月24日13時59分向
      臺北市政府警察局士林分局社子派出所報案稱富邦及郵局
      之存摺、提款卡遺失等語，有警局受理案件登記表在卷（
      偵字第14507號卷第27頁），於同年月25日11時50分撥打1
      65反詐騙專線諮詢，亦有內政部警政署110年1月12日警署
      刑防字第1100043700號函及反詐騙諮詢專線紀錄表1份附
      卷可參（本院卷第171至173頁），上開掛失及報案紀錄與
      被告所辯遺失後立刻發覺且隔一天立即報案等情不符，且
      均在被害人108年6月18日受騙匯款、款項遭人提領一空之
      後才掛失及報案，並有相當時日間隔，此時正犯之犯行已
      完成，被告縱使辦理掛失或報案，無礙前開詐欺正犯犯罪
      之遂行，仍無法合理說明其帳戶金融卡為何能被詐欺者使
      用一事，自無法徒憑曾經掛失、報案之事實認定其所辯因
      金融卡遺失致帳戶遭詐騙者使用一事可能存在，無從據此
      為有利於被告之認定。且被告既然稱其所使用之門號0000
      000000號行動電話亦同時遺失云云，但查上開行動電話門
      號於108年5月2日攜碼至亞太電信後，至109年7月20日始
      停用，於108年6月間並無掛失停用紀錄，有被告行動電話
      門號查詢資料在卷可稽（本院卷第159至165頁），與一般
      人遇行動電話遺失時往往辦理門號掛失停用之常情不符，
      被告所辯物品遺失一事難以採信。
　  ⒋被告及辯護人雖又以富邦銀行帳戶為被告領取身障及低收
      入戶津貼之帳戶，不可能交予他人使用等語置辯，而依據
      卷附被告之富邦銀行帳戶交易名細（原審易字卷第75至10
      2頁），確實有來自於臺北市政府社會局按月撥入之津貼
      補助款項，但108年6月份之補助於同月3日、6日撥款入戶
      後，截至同年月13日均已提領完畢，帳戶餘額僅剩5元，
      故該帳戶之後於6月18日遭充作收款之人頭帳戶使用時，
      帳戶內並無尚未領取之社會津貼補助款項，且7月份之津
      貼亦尚未撥款入戶，從而被告並無津貼遭他人領取之具體
      風險與損失。況且有無領取社會津貼之資格與個人銀行帳
      戶是否列為警示帳戶一事無涉，縱使個人帳戶因故遭警示
      凍結，僅在於限制帳戶開立人使用權限，例如限制轉帳或
      不能以ATM交易而需臨櫃辦理等，並不會因帳戶遭警示而
      取消發放津貼補助之資格，此觀諸被告郵局帳戶之交易明
      細所示於本案後之108年8月8日有低收及身障補助撥款入
      戶即明（原審易字卷第53頁），是被告及辯護人所稱不可
      能將領取社會津貼之帳戶交付他人使用云云，無從為有利
      於被告之認定。
　　㈢洗錢防制法業於105年12月28日修正公布，並於106年6月28
      日生效施行（下稱新法）。其立法目的在於防範及制止因
      犯第3條所列之特定犯罪而取得或變得之財物或財產上利
      益及其之孳息，藉由包含處置（即將特定犯罪所得直接予
      以移轉或變更）、分層化（即以迂迴層轉、化整為零之多
      層化包裝方式，掩飾或隱匿特定犯罪所得）及整合（即收
      受、持有或使用他人之特定犯罪所得，使之回流至正常金
      融體系，而得以合法利用享受）等各階段之洗錢行為，使
      其形式上轉換成為合法來源，以掩飾或切斷特定犯罪所得
      與犯罪之關聯性，而藉以逃避追訴、處罰。而金融帳戶為
      個人之理財工具，政府開放金融業申請設立後，金融機構
      大量增加，一般民眾皆可以存入最低開戶金額之方式自由
      申請開設金融帳戶，此外即無任何特殊之限制，因此一般
      人申請存款帳戶極為容易而便利，且得同時在不同金融機
      構申請多數存款帳戶使用，絕無使用他人帳戶之必要，此
      為一般日常生活所熟知之常識，故除非有特殊或違法之目
      的，並為藉此躲避警方追緝，一般正常使用之存款帳戶，
      並無向他人借用、承租或購買帳戶存簿及金融卡之必要。
      再詐欺集團經常利用大量取得之他人存款帳戶，以隱匿其
      財產犯罪之不法行徑，規避執法人員之查緝，並掩飾、確
      保因自己犯罪所得之財物，類此在社會上層出不窮之案件
      ，亦經坊間書報雜誌、影音媒體多所報導及再三披露而為
      眾所周知之情事，是以避免此等專屬性甚高之物品被不明
      人士利用為犯罪工具，亦為一般生活所應有之認識。行為
      人提供金融帳戶提款卡及密碼供他人使用，嗣後被害人雖
      匯入款項，然此時之金流仍屬透明易查，在形式上無從合
      法化其所得來源，未造成金流斷點，尚不能達到掩飾或隱
      匿特定犯罪所得之來源、去向及所在之作用，須待款項遭
      提領後，始產生掩飾、隱匿之結果，若無參與後續之提款
      行為，非屬洗錢防制法第2條所稱之洗錢行為，不成立同
      法第14條第1項一般洗錢罪之正犯；然如行為人主觀上認
      識該帳戶可能作為收受及提領特定犯罪所得使用，他人提
      領後即產生遮斷資金流動軌跡以逃避國家追訴、處罰之效
      果，仍基於幫助之犯意而提供，應論以幫助犯同法第14條
      第1項之一般洗錢罪（最高法院108年度台上大字第3101號
      行事大法庭裁定意旨參照）。觀之本案詐騙集團之犯罪手
      法係先由不詳同夥施以詐術，且指定將詐騙所得之款項匯
      至被告名義申辦之富邦銀行人頭帳戶後提領，或再使用富
      邦行動銀行轉入被告之郵局帳戶後，再由身分不詳之詐騙
      集團成員提領贓款，製造金流斷點，使司法機關難以溯源
      追查犯罪所得之蹤跡與後續犯罪所得持有者，以達掩飾、
      隱匿特定犯罪所得之所在及去向。而被告於本案發生時為
      具備通常智識程度之成年人，且依前述富邦、郵局之交易
      紀錄所示，已與銀行、郵局間有相當期間交易來往之經驗
      ，卻容任他人對外得以上開帳戶之名義無條件加以使用，
      被告在主觀上已預見提供帳戶之行為可能幫助他人犯詐欺
      取財罪，並幫助作為收受、提領特定犯罪所得使用，他人
      提領後會產生遮斷資金流動軌跡以逃避國家追訴、處罰之
      效果，仍不違反其本意而執意為之，基於幫助之犯意而提
      供，自足認被告有幫助詐欺取財、幫助犯一般洗錢罪之不
      確定故意。
　　㈣綜上，被告犯行堪予認定，其所辯物品遺失云云無可採信
      。本件事證已明，應依法論科。
　二、論罪科刑及撤銷原判決之理由
　　㈠按刑法上之幫助犯，係對於犯罪與正犯有共同之認識，而
      以幫助之意思，對於正犯資以助力，未參與實施犯罪構成
      要件之行為者而言（最高法院88年度台上字第1270號判決
      意旨參照）。本案被告基於幫助掩飾詐欺所得之洗錢不確
      定故意，將其上開帳戶之提款卡及密碼等資料，交予真實
      姓名年籍均不詳之成年人使用，使如附表所示之被害人陷
      於錯誤，依指示匯款至上開帳戶內，款項旋遭轉出一空，
      被告主觀上可預見其所提供之帳戶可能作為對方犯詐欺罪
      而收受、取得特定犯罪所得使用，並因此遮斷金流而逃避
      追緝，是核被告所為，係犯刑法第30條、第339條第1項之
      幫助詐欺取財罪（無證據證明認識幫助犯加重詐欺取財罪
      ），及刑法第30條、洗錢防制法第14條第1項之幫助洗錢
      罪。被告以單一提供郵局、富邦銀行帳戶之幫助行為，幫
      助他人向附表所示之被害人二人詐騙，為想像競合犯，應
      從一重處斷；又所犯幫助詐欺取財罪與幫助一般洗錢罪間
      ，亦為想像競合犯，應從一重以幫助一般洗錢罪處斷。公
      訴意旨已敘明被告提供金融帳戶予他人可能因而幫助他人
      從事不法犯罪，而該詐欺集團使用被告之富邦銀行帳戶充
      作收取、提領詐騙贓款之人頭帳戶之事實，是就被告所犯
      幫助一般洗錢罪部分業據起訴，並經本院審理時告知該項
      罪名而充分保障被告程序上之防禦權，又關於被告同時提
      供郵局帳戶及移送併辦之附表編號1之被害人阮裴妙玲遭
      詐騙部分，雖未經載明於起訴事實，但因與起訴且經本院
      認定有罪部分為想像競合犯之裁判上一罪關係，本院自均
      得併予審究。
　　㈡刑之加重、減輕事由
　　⒈被告前於101年、103年間，因公共危險案件，經臺灣士林
      地方法院101年度湖交簡字第445號、103年度士交簡字第2
      55號、第232號判決分別判處有期徒刑4月、3月、5月確定
      ，後2案經同法院103年度聲字第923號裁定合併定其應執
      行有期徒刑7月確定，經入監接續執行，於104年2月9日縮
      刑期滿執行完畢，有本院被告前案紀錄表1份在卷可參，
      被告於上開案件執行完畢之5年內故意再犯本件有期徒刑
      以上之罪，為累犯，參酌司法院大法官會議釋字第775號
      解釋意旨，考量被告屢屢觸犯刑章，且經入監執行完畢後
      又再犯本案，縱於加重最低本刑之處斷刑範圍內再依後述
      審酌事項量處具體之宣告刑，並無罪刑不相當之情形，故
      依刑法第47條第1項規定加重其刑。
　　⒉次按犯洗錢防制法第14條、第15條之罪，在偵查或審判中
      自白者，減輕其刑，洗錢防制法第16條第2項定有明文。
      被告於原審審理時曾經認罪自白承認起訴事實（原審易字
      卷第134頁、第140頁、第145頁），合於洗錢防制法第16
      條第2項減輕其刑之規定；又被告提供郵局、富邦銀行帳
      戶予該詐欺集團成員之幫助犯行，應依刑法第30條第2項
      之規定，按正犯之刑減輕之，並依法先加後遞減之。
　　㈢原審以被告犯罪事證明確，而予論罪科刑，固非無見。惟
      被告提供金融帳戶予真實姓名年籍不詳之人，進而由詐欺
      集團成員將該帳戶用於取得詐欺被害人款項、製造金流斷
      點，所為除構成幫助詐欺取財罪外，尚應論以幫助洗錢罪
      ，已如前述。檢察官雖主張被告將金融帳戶之金融卡、密
      碼提供真實姓名年籍不詳之人使用，容任他人以該金融帳
      戶實施詐欺犯罪，乃屬洗錢防制法第2條第1款、第2款之
      洗錢行為，應論以同法第14條第1項之洗錢罪云云，但被
      告並未參與後續之提款行為，不成立同法第14條第1項一
      般洗錢罪之正犯，檢察官此部分之上訴意旨即有誤會。被
      告所為合於幫助犯一般洗錢罪，此並為檢察官上訴及本院
      審理論告時指摘所及，原判決僅就幫助詐欺部分予以論罪
      科刑，而就洗錢部分不另為無罪諭知，即非妥適，無可維
      持，應由本院予以撤銷改判。且本案係檢察官上訴，原判
      決亦因適用法條不當而撤銷之，不受不利益變更禁止原則
      之拘束，附此敘明。
　　㈣爰審酌被告提供金融帳戶予真實年籍姓名不詳之人，而幫
      助詐欺、洗錢之犯罪動機、目的、手段，危害國內金融交
      易秩序，造成如附表所示告訴人之財產因詐欺而受損等犯
      罪所生危害程度，暨被告犯後於原審審理時曾一度自白洗
      錢犯行、坦承犯罪之態度及其素行、自述之智識程度、家
      庭生活經濟狀況等一切情狀，量處如主文所示之刑，並就
      併科罰金部分，諭知如易服勞役，以新臺幣1,000元折算1
      日之折算標準。　　　　　　
據上論斷，應依刑事訴訟法第369條第1項前段、第364條、第299
條第1項前段，洗錢防制法第14條第1項、第16條第2項，刑法第1
1條前段、第30條第1項前段、第2項、第339條第1項、第55條前
段、第47條第1項、第42條第3項前段，刑法施行法第1條之1第1
項，判決如主文。
本案經檢察官黃子宜提起公訴及移送併辦，檢察官張君如提起上
訴，檢察官王正皓到庭執行職務。
中　　華　　民　　國　　110 　年　　2 　　月　　26　　日
                  刑事第六庭  審判長法　官  劉方慈
                                    法　官  曹馨方
                                    法　官  許曉微
以上正本證明與原本無異。
如不服本判決，應於收受送達後20日內向本院提出上訴書狀，其
未敘述上訴之理由者並得於提起上訴後20日內向本院補提理由書
（均須按他造當事人之人數附繕本）「切勿逕送上級法院」。
                                    書記官  徐仁豐
中　　華　　民　　國　　110 　年　　2 　　月　　26　　日
附錄：本案論罪科刑法條全文
洗錢防制法第14條第1 項
有第二條各款所列洗錢行為者，處七年以下有期徒刑，併科新臺
幣五百萬元以下罰金。
刑法第339條
意圖為自己或第三人不法之所有，以詐術使人將本人或第三人之
物交付者，處5 年以下有期徒刑、拘役或科或併科50萬元以下罰
金。
以前項方法得財產上不法之利益或使第三人得之者，亦同。
前二項之未遂犯罰之。
【附表】
編號 被害人      詐欺方法 　　   匯款時間 匯款金額（新臺幣） 匯入帳戶及提領過程    證據及卷頁所在  1 阮裴妙玲 108年6月18日18時24分許，詐欺集團成員假冒網路購物員工，以電話向阮裴妙玲佯稱因操作錯誤，須至ATM解除設定云云，致阮裴妙玲陷於錯誤，前往桃園市○○區○○○路0段000號志廣郵局依對方指示操作ATM，匯款至詐欺集團指定之帳戶內。 108年6月18日21時45分39秒 9,987 元 被告之富邦銀行帳戶後，以金融卡提領 ⒈阮裴妙玲108年6月20日警詢筆錄（見桃園地檢108年度偵字第34071號偵查卷第37頁至第39頁）。 ⒉郵局自動櫃員機交易明細表（見桃園地檢108年度偵字第34071號偵查卷第49頁）。 ⒊臺北富邦商業銀行股份有限公司社子分行108年9月24日北富銀社子字第1080000039號函附存摺存戶內容查詢、富邦帳戶交易明細（見士林地檢108年度偵字第14507號偵查卷第34至36頁）。  2 郭蓓蓉 108年6月18日詐欺集團成員偽稱網路購物客服人員，以電話向郭蓓蓉誆稱其信用卡遭盜刷，須至ATM操作，始能退還款項云云，郭蓓蓉因而陷於錯誤，前往新北市新店區北新路2段華南銀行依對方指示操作ATM而匯款至詐欺集團指定之帳戶內。 108年6月18日21時59分37秒 9,102元 被告之富邦銀行帳戶，再透過網路銀行轉入被告之郵局帳戶，再以郵局金融卡提領 ⒈郭蓓蓉108年6月18日警詢筆錄（見士林地檢108年度偵字第14507號偵查卷第15頁至第17頁）。 ⒉華南商業銀行自動櫃員機交易明細2紙（見士林地檢108年度偵字第14507號偵查卷第23頁）。 ⒊臺北富邦商業銀行股份有限公司社子分行108年9月24日北富銀社子字第1080000039號函附存摺存戶內容查詢、富邦帳戶交易明細（見士林地檢108年度偵字第14507號偵查卷第34至36頁）。 ⒋中華郵政股份有限公司109年6月11日儲字第1090143476號函附郵局帳戶客戶歷史交易清單（見原審易字卷第53頁）　    108年6月18日22時2分29秒 4,089元